【裁判字號】    90,訴,471
【裁判日期】    900925
【裁判案由】    偽造文書等
【裁判全文】
臺灣板橋地方法院刑事判決                            九十年度訴字第四七一號
    公  訴  人  臺灣板橋地方法院檢察署檢察官
    被      告  甲○○
右列被告因偽造文書等案件，經檢察官提起公訴（九十年度偵字第二二一四號），本
院判決如左：
    主  文
甲○○共同行使偽造私文書，足以生損害於他人，處有期徒刑拾月，扣案偽造之渣打
銀行信用卡（卡號：000-000-000-000號）壹張（含該張信用卡後方簽名欄上偽造之
「丁○○」署押壹枚）、變造之「丁○○」身分證影本壹張均沒收。
    事  實
一、甲○○甫因偽造文書等案件，經台灣台東地方法院於民國八十九年十月十七日以
    八十九年度訴字第二四一號判處有期徒刑七月，緩刑三年確定，仍在緩刑期間，
    猶不知警惕，竟於八十九年十二月上旬某日，以新臺幣（下同）三萬元之代價，
    經由電腦網路之媒介，在臺北縣中和市○○路麥當勞速食店內，將其照片交付予
    姓名年籍不詳之有犯意聯絡之成年人，以變造丁○○之身分證影本，足以生損害
    於丁○○及戶政機關對於戶籍管理之正確性，並向該不詳之人購得偽造之渣打銀
    行信用卡（卡號：000-000-000-000號）一張，甲○○並在該偽造之信用卡後方
    簽名欄，偽造「丁○○」名義之簽名，足以生損害於丁○○。嗣於九十年一月十
    三日二十時許，復意圖為自己不法所有，在臺北縣板橋市○○○路七十六號乙○
    ○所開設之「慶裕鐘錶公司」，行使前揭偽造之信用卡刷卡消費，足以生損害於
    丁○○，並欲詐購價值七萬五千元之勞力士手錶一隻，幸為渣打銀行授權部專員
    丙○○即時發現資料不符，報警查獲，始未能得逞，並由警在甲○○身上起獲其
    所有上揭變造之「丁○○」之身分證影本一張及偽造之渣打銀行信用卡（卡號：
    000-000-000-000）一張。
二、案經臺北縣警察局板橋分局報請臺灣板橋地方法院檢察署檢察官偵查起訴。
    理  由
一、右揭事實，迭據被告於警訊及偵審中供承不諱，核與證人乙○○、丙○○於警訊
    時證述之情節大致相符，復有贓物認領保管單、現場勘查照片附卷可依，並有偽
    造之信用卡及身分證影本各一張扣案足資佐證。本件事證明確，被告犯行洵堪認
    定，應依法論科。
二、核被告所為，係犯刑法第二百十二條變造特種文書罪、第二百十六條、第二百十
    條行使偽造私文書罪及第三百三十九條第三項、第一項之詐欺取財未遂罪。被告
    於本件偽造之信用卡後方簽名欄上偽造「丁○○」署押之行為係偽造私文書之部
    分行為，而其偽造後復持以行使，偽造之低度行為為行使之高度行為所吸收，均
    不另論罪。被告所犯上開各罪間，有方法結果之牽連關係，應依牽連犯之規定從
    一重之行使偽造私文書罪處斷。又被告與該姓名年籍不詳之成年人間，關於上開
    變造特種文書及行使偽造私文書犯行，有犯意聯絡及行為分擔，應論以共同正犯
    。次查，被告行為後，刑法業於九十年六月二十日增訂第二百零一條之一「意圖
    供行使之用，而偽造、變造信用卡、金融卡、儲值卡或其他相類作為簽帳、提款
    、轉帳或支付工具之電磁紀錄物者，處一年以上七年以下有期徒刑，得併科三萬
    元以下罰金。行使前項偽造、變造之信用卡、金融卡、儲值卡或其他相類作為簽
    帳、提款、轉帳或支付工具之電磁紀錄物，或意圖供行使之用，而收受或交付於
    人者，處五年以下有期徒刑，得併科三萬元以下罰金。」，並於同年月二十二日
    生效，經比較新舊法之規定，以增訂前之刑法第二百十六條、第二百十條對被告
    有利，依刑法第二條第一項但書之規定，自應適用行為時之舊法。爰審酌被告甫
    因偽造文書等案件，經台灣台東地方法院於八十九年十月十七日以八十九年度訴
    字第二四一號判處有期徒刑七月，緩刑三年確定，現仍在緩刑期間，此有台灣高
    等法院檢察署刑案紀錄簡覆表附卷可稽，竟不知警惕，又蓄意犯罪及其犯罪之動
    機、手段、目的、所生危害及犯後態度等一切情狀，量處如主文所示之刑，以資
    懲儆。
三、扣案偽造之渣打銀行信用卡（卡號：000-000-000-000號）一張及變造之「丁○
    ○」身分證影本一張，為被告因犯罪所得之物，業據其供明在卷，爰均依刑法第
    三十八條第一項第三款規定宣告沒收；又扣案偽造之渣打銀行信用卡（卡號：
    000-000-000-000號）後方簽名欄上偽造之「丁○○」署押一枚係偽造之署押，
    爰併依刑法第二百十九條規定，不問屬於犯人與否沒收之。
據上論斷，應依刑事訴訟法第二百九十九條第一項前段，刑法第二十八條、第二百十
六條、第二百十條、第三百三十九條第三項、第一項、第二百十二條、第五十五條、
第二條第一項但書、第三十八條第一項第三款、第二百十九條，罰金罰鍰提高標準條
例第一條前段，判決如主文。
本案經檢察官葉志飛到庭執行職務。
中      華      民      國      九十    年      九      月    二十五    日
                                    臺灣板橋地方法院刑事第五庭
                                          法  官  呂  安  樂
右正本證明與原本無異。
如不服本判決，應於判決送達後十日內向本院提出上訴狀。
                                          書記官  廖  婷  璇
中      華      民      國      九十    年      九      月    二十五    日
附錄本案所犯法條全文
刑法第二百十條
偽造、變造私文書，足以生損害於公眾或他人者，處五年以下有期徒刑。
刑法第二百十六條
行使第二百十條至第二百十五條之文書者，依偽造、變造文書或登載不實事項或使登
載不實事項之規定處斷。
刑法第三百三十九條
意圖為自己或第三人不法之所有，以詐術使人將本人或第三人之物交付者，處五年以
下有期徒刑、拘役或科或併科一千元以下罰金。
以前項方法得財產上不法之利益或使第三人得之者，亦同。
前二項之未遂犯罰之。
刑法第二百十二條
偽造、變造護照、旅券、免許證、特許證及關於品行、能力服務或其他相類之證書、
介紹書，足以生損害於公眾或他人者，處一年以下有期徒刑、拘役或三百元以下罰金
。


司法院資訊處製作；財團法人民間司法改革基金會備份。
